【裁判字號】    89,上易,2110
【裁判日期】    890614
【裁判案由】    違反商標法
【裁判全文】
臺灣高等法院刑事判決                  八十九年度上易字第二一一０號
    上  訴  人  臺灣桃園地方法院檢察署檢察官
    被      告  甲○○
右上訴人，因被告違反商標法案件，不服臺灣桃園地方法院，八十八年度易字第二七
八九號，中華民國八十九年一月二十八日第一審判決（起訴案號：臺灣桃園地方法院
檢察署八十八年度偵字第一六一二一號）提起上訴，本院判決如左：
    主    文
上訴駁回。
    理    由
一、本件公訴意旨略以：被告甲○○於民國八十八年八月中旬左右，在台北市○○○
    路○段四八０號前，明知何姓不詳男子出售之「ＣＡＲＴＩＥＲ」五十五只、「
    ＤＵＮＨＩＬＬ」四十九只、「ＧＵＣＣＩ」七十一只、「ＬＯＮＧＩＮＥＳ」
    二十五只、「ＨＥＵＥＲ」八十六只、「ＰＡＴＥＫＰＨＩＬＩＰＰＥ」二十六
    只、「ＣＨＲＩＳＴＩＡＮＤＩＯＲ」九十一只手錶均係仿冒各該公司商標製品
    ，竟仍以每只新台幣（下同）二百元至五百元不等之價格購入，旋於八十八年十
    月十四日十六時二十五分許，在桃園中正機場出境托運行李六號台擬按原訂計劃
    夾帶輸出至泰國販賣之際，為警查獲，因認被告涉有違反商標法第六十三條之罪
    嫌等語。
二、按同一案件繫屬於有管轄權之數法院者，由繫屬在先之法院審判之，至不得為審
    判之法院，應諭知不受理之判決，刑事訴訟法第八條、第三百零三條第七款分別
    定有明文。
三、然查，被告前於八十八年七月十二日，亦曾在台北市○○○路○段一六九號前，
    以每只手錶一百五十元至三百元不等之代價，向不詳姓名之人販入意圖欺騙他人
    而使用業經他人向我國經濟部中央標準局註冊登記取得專用權之「ＣＡＲＴＩＥ
    Ｒ」、「ＧＵＣＣＩ」、「ＣＨＡＮＮＥＬ」、「ＲＯＬＥＸ」、「ＯＭＥＧＡ
    」等商標圖樣之仿冒手錶一批，繼而即在上址設攤陳列，並以每只手錶二百五十
    元至三百五十元不等之價格出售予不特定顧客，同涉犯商標法第六十三條之罪嫌
    ，經台灣台北地方法院檢察署檢察官聲請簡易判決處刑並於八十八年九月二十三
    日繫屬台灣台北地方法院等情，有該案聲請簡易判決處刑書影本及被告全國前案
    紀錄表各一份在卷可憑。被告於本件與該案，均係為供轉售牟利而販入使用他人
    已取得專用權商標圖樣之仿冒手錶，犯罪手法及構成要件均相同，時間又屬緊接
    ，其顯係基於概括犯意反覆為之，彼此間有連續犯裁判上一罪之關係，至本件之
    輸出部分並與販賣部分有牽連犯裁判上一罪之關係，職是，本件與該案顯為同一
    案件，惟本件繫屬原審之日期為八十八年十二月十五日，已在該案之後，依首揭
    法條說明，原審為不得審判之法院，因而為不受理之諭知。
四、公訴人上訴意旨，以被告前案犯罪時間係於八十七年七月十二日，但被獲後至本
    件犯罪時間八十八年八月中旬相距長達一年餘，顯應認係另行起意之犯行，所為
    不受理判決難認允洽，因之請求上訴云云，第查被告前案犯罪時間為八十八年七
    月十二日原判決誤繕為八十七年七月十二日，業經原審於八十九年四月十日裁定
    更正在案，其犯罪時間緊接，犯罪手法及其構成要件均相同，為連續犯屬裁判上
    一罪，委無疑義，原審諭知不受理之判決，經核並無違誤，公訴人上訴難認有理
    由，應予駁回，並不經言詞辯論為之。
據上論斷，應依刑事訴訟法第三百六十八條、第三百七十二條，判決如主文。
中    華    民    國    八十九    年      六        月        十四      日
                            臺灣高等法院刑事第二庭
                                審判長法  官  戴  章  甫
                                      法  官  林  銓  正
                                      法  官  黃  金  富
右正本證明與原本無異。
如不服本判決應於收受送達後十日內向本院提出上訴書狀，其未敘述上訴之理由者並
得於提起上訴後十日內向本院補提理由書（均須按他造當事人之人數附繕本）。
                                      書記官  鄭  靜  如
中    華    民    國    八十九    年      六        月        十六      日


司法院資訊處製作；財團法人民間司法改革基金會備份。
